臺灣桃園地方法院民事判決
110年度訴字第1745號
原      告  黃敏娟  



訴訟代理人  張立宇律師
複代理人    劉立耕律師
被      告  林慧穎  


上列當事人間請求侵權行為損害賠償事件，於民國110年11月11
日辯論終結，本院判決如下：
    主  文
一、被告應給付原告新臺幣壹拾伍萬元，及自民國一百一十年九
    月二十八日起至清償日止，按週年利率百分之五計算之利息
    。
二、原告其餘之訴駁回。
三、訴訟費用由被告負擔五分之一，餘由原告負擔。
四、本判決第一項得假執行。但被告如以新臺幣壹拾伍萬元為原
    告預供擔保，得免為假執行。
五、原告其餘假執行之聲請駁回。
    事實及理由
壹、程序部分：
　　按「原告於判決確定前，得撤回訴之全部或一部。但被告已
    為本案之言詞辯論者，應得其同意。訴之撤回應以書狀為之
    。但於期日，得以言詞向法院或受命法官為之」，此為民事
    訴訟法第262 條第1 項、第2 項定有明文。查原告起訴時，
    原以乙○○與甲○○為共同被告，請求其等連帶負侵權行為損害
    賠償責任。嗣在本院尚未進行言詞辯論程序前，原告即於民
    國110年11月8日具狀撤回對於乙○○之訴訟，有該民事撤回起
    訴狀附本院卷第75頁可參，經核原告前揭撤回訴訟，確屬合
    法，揆諸上開規定，應予准許，先予敘明。　　
貳、實體部分：
一、原告部分：
　㈠緣原告於100年5月21日與訴外人乙○○結婚，兩人並育有一子
    一女。原告於109年8月中旬發現乙○○似與被告甲○○過從甚密
    。嗣後因乙○○之個人手機與原告及乙○○之子女所使用之IPad
    有同步功能，乙○○以手機拍攝之相關照片均能由該IPad觀覽
    ，原告乃由此發現被告等二人之互動顯已逾越男女分際。包
    括以下行為：
　⒈被告與乙○○二人於110年1月17日共同出遊，乙○○更有親吻被
    告甲○○之臉頰。
　⒉被告與乙○○二人於110年3月4日赴汽車旅館，並自拍偷情照片
    。
　⒊被告與乙○○二人於110年4月4日同赴板橋大遠百影城觀賞電影
    。
　⒋乙○○於110年4月13日晚間赴歐遊國際連鎖精品旅館-中壢館與
    被告甲○○見面，並於4月14日凌晨返回住處。
　⒌被告等二人之Line記事本内容（被告乙○○之帳號為yay，被告
    甲○○之帳號為小舞），其中被告甲○○留言「謝謝妳也剛好愛
    我，讓我知道自己值得被愛……謝謝妳喜歡這樣的我。謝謝妳
    ，也剛好愛我。乙○○則留言「喜歡你牽著我的手，護著我。
    喜歡你吻著我的額頭，親親我。喜歡你親遍我全身。喜歡你
    時時刻刻都抱著我。喜歡你……用力的幹我」等語。
　㈡被告明知乙○○為原告之配偶，惟自109年11月26日起至原告於
    110年8月2日提起本案訴前，卻與乙○○同赴旅館發生性交行
    為、共同看電影，甚至於Line通訊軟體上互表愛意。原告找
    被告論及此事時，被告更毫無悔意，逕讓原告思考如何防範
    其他小四等等。據上情已足認定被告等二人確實有相當親密
    關係之男女私情往來，顯已破壞原告與乙○○間共同生活之圓
    滿、安全、信賴及幸福，已逾越社會一般通念所能容忍之範
    圍，核屬侵害原告配偶權利之侵權行為，情節亦非輕微而屬
    重大，是原告依民法第184條第1項本文、第195條第1項、第
    3款之規定，請求被告給付新台幣(下同)100萬元之精神慰撫
    金。
　㈢並聲明：被告應給付原告100萬元及自起訴狀繕本送達翌日起
    至清償日止，按週年利率5 ％計算之利息；訴訟費用由被告
    負擔；原告願供擔保，請准宣告假執行。
二、被告部分：其對於原告主張之事實並不爭執，其確與乙○○一
    同看電影、住宿並發生性交行為。另其與乙○○係於109年8月
    底因在線上遊戲認識，直至110年6月底分手。其同意原告之
    請求，但認請求金額過高，希望能越少越好，因其尚扶養一
    個多重障礙之小孩，更為中低收入戶等語。
三、本院之判斷：
  ㈠按因故意或過失，不法侵害他人之權利者，負損害賠償責任
    ；數人共同不法侵害他人之權利者，連帶負損害賠償責任，
    民法第184 條第1 項前段、第185 條第1 項前段定有明文。
    又婚姻係以夫妻之共同生活為其目的，配偶應互相協力保持
    其共同生活之圓滿安全及幸福，而夫妻互守誠實，係為確保
    其共同生活之圓滿安全及幸福之必要條件，故應解為配偶因
    婚姻契約而互負誠實之義務，配偶之一方行為不誠實，破壞
    共同生活之圓滿安全及幸福者，即為違反因婚姻契約之義務
    而侵害他方之權利（最高法院55年台上字第2053號判例要旨
    參照）。準此，倘配偶之一方行為不誠實，與第三人發生通
    姦、相姦之行為，依社會一般觀念，已可動搖婚姻關係所重
    應協力保持共同生活圓滿安全及幸福之忠實目的，其與該第
    三人自屬基於加損害於他人之故意，共同侵害他方基於配偶
    關係之身分法益，且達情節重大之程度甚明，配偶如因此受
    有非財產上之損害，自得請求通姦之配偶與相姦之人連帶賠
    償其非財產上之損害。
  ㈡是查，本案原告主張乙○○為其配偶，而被告明知乙○○為有配
    偶之人，惟渠等竟一同看電影、出遊甚至發生性交行為，已
    侵害原告基於配偶關係之身分法益等語，為被告所不爭執，
    並有原告所提出照片、電影訂購資料、旅館住宿資料、LINE
    通訊軟體之對話內容等資料附本院卷第11頁至25頁可參，確
    可認為真實，是由此足認被告二人確有侵害原告基於配偶關
    係之身分法益，且達情節重大之程度甚明。
四、按不法侵害他人之身體、健康、名譽、自由、信用、隱私、
    貞操，或不法侵害其他人格法益而情節重大者，被害人雖非
    財產上之損害，亦得請求賠償相當之金額。其名譽被侵害者
    ，並得請求回復名譽之適當處分。前二項規定，於不法侵害
    他人基於父、母、子、女或配偶關係之身分法益而情節重大
    者，準用之。民法第195 條第1 、3 項定有明文。次按慰藉
    金之賠償須以人格權遭遇侵害，使精神上受有痛苦為必要，
    其核給之標準固與財產上損害之計算不同，然非不可斟酌雙
    方身分資力與加害程度，及其他各種情形核定相當之數額（
    最高法院51年度台上字第223 號判例意旨參照）。經查，被
    告既與原告之配偶發生性交行為並為交往，揆諸前述，顯然
    破壞原告家庭生活之圓滿幸福，已屬不法侵害原告基於婚姻
    配偶關係而享有之身分法益，且情節重大，原告主張其精神
    受有相當之痛苦，誠可採信。再按不法侵害他人之身體、健
    康、名譽、自由、信用、隱私、貞操，或不法侵害其他人格
    法益而情節重大者，被害人雖非財產上之損害，亦得請求賠
    償相當之金額；上開規定，於不法侵害他人基於父母、子女
    或配偶關係之身分法益而情節重大者，準用之，民法第195 
    條第1項、第3 項分別定有明文，是原告主張依前揭規定，
    請求被告賠償其所受之非財產上損害，洵屬有據。
五、又按關於慰撫金之多寡，應以被害人精神上所受之痛苦為準
    據，亦應審酌被害人之地位、家庭情況及加害人之地位，俾
    資為審判之依據，故應就兩造之身分、職業、教育程度、財
    產及經濟狀況，用以判斷非財產上損害之慰撫金數額（最高
    法院48年度台上字第1982號判例、86年度台上字第511 號判
    決意旨參照）。本院審酌原告為大學畢業，於電機公司擔任
    人力資源中心廠務課管理師（見本院卷第95頁），名下並無
    不動產；被告係國中畢業，現於彩券行從事臨時工，育有一
    名有中度障礙之子，被告與其子均為中低收入戶，有該新北
    市社會福利中低收入資格證明、戶口名簿、身心障礙證明等
    資料附卷可稽，其名下亦無不動產，與兩造於108 、109 年
    度之財產及所得報稅資料（參見本院個資卷）、身分、地位
    、經濟能力等一切情狀，認原告所請求非財產上損害賠償之
    精神慰撫金以15萬元為適當，逾此部分之請求，則非相當，
    應予駁回。
六、末按給付無確定期限者，債務人於債權人得請求給付時，經
    其催告而未為給付，自受催告時起，負遲延責任，其經債權
    人起訴而送達訴狀，或依督促程序送達支付命令，或為其他
    相類之行為者，與催告有同一之效力；遲延之債務，以支付
    金錢為標的者，債權人得請求依法定利率計算之遲延利息；
    應付利息之債務，其利率未經約定，亦無法律可據者，週年
    利率為5 ％，民法第229 條第2 項、第233 條第1 項前段、
    第203 條各有明定。是查，本案為侵權行為事件，本無約定
    清償期，又本案起訴狀繕本係於110年9月17日寄存送達，有
    送達證書在卷可稽（見本院卷第57頁），是原告併請求被告
    給付自起訴狀繕本送達翌日起（即110年9月28日）至清償日
    止，按週年利率5 ％計算之利息，洵屬有據，應予准許。
七、綜上所述，原告依據侵權行為損害賠償之法律關係，請求被
    告連帶給付15萬元，及被告應自110年9月28日起至清償日止
    ，按週年利率5 ％計算之利息，為有理由，應予准許。逾此
    範圍之請求，為無理由，應予駁回。再本判決所命被告連帶
    給付原告之金額未逾50萬元，依民事訴訟法第389 條第1項
    第5 款規定，應依職權宣告假執行。此部分原告雖陳明願供
    擔保請求宣告假執行，惟僅係促請本院為上開宣告假執行職
    權之發動，毋庸另為准駁之諭知。又本院併依民事訴訟法第
    392 條第2 項規定，依職權宣告被告預供擔保得免為假執行
    。另原告其餘之訴經駁回之部分，其假執行之聲請均已失所
    附麗，應併駁回之。
八、本件事證已明，兩造其餘主張陳述之方法，及未經援用之證
    據，均與本判決所為前開判斷不生影響，無庸逐一論述，附
    此敘明。
九、據上論結，本件原告之訴為一部有理由，一部無理由，依民
    事訴訟法第79條，判決如主文。

中　　華　　民　　國　　110 　年　　12　　月　　13　　日
                  民事第三庭  法  官  林靜梅
以上正本係照原本作成。
如對本判決上訴，須於判決送達後20日內向本院提出上訴狀。如
委任律師提起上訴者，應一併繳納上訴審裁判費。
中　　華　　民　　國　　110 　年　　12　　月　　13　　日
　　　　　　　　　　　　　　  書記官　劉寶霞